【裁判字號】    99,抗,597
【裁判日期】    990524
【裁判案由】    聲請定其應執行刑
【裁判全文】
臺灣高等法院刑事裁定                   99年度抗字第597號
抗  告  人
即 受刑 人  甲○○
上列抗告人因定應執行之刑案件，不服臺灣板橋地方法院99年度
聲字第1510號，中華民國99年4 月23日裁定，提起抗告，本院裁
定如下：
    主  文
抗告駁回。
    理  由
一、抗告意旨略以：按照新法（刑法）一罪一罰之規定實施以來
    ，關於數次販賣毒品、強盜等罪，於同一案件定執行刑後刑
    期均會大幅減低（例如5 個販賣毒品犯行各判處有期徒刑15
    年，合計75年，定執行刑約為19年左右），而抗告人所犯之
    數次竊盜及施用毒品罪因分別由各案件審理並定執行刑，減
    少刑期之幅度與前揭相比卻有如天壤之別，況販賣毒品、強
    盜與竊盜、施用毒品之罪質輕重明顯有別，本件定執行刑裁
    定顯然不符合刑法之公平原則與比例原則，爰請法院重新審
    酌，更為適法之裁量云云。
二、原裁定意旨略以：本件受刑人甲○○因違反毒品危害防制條
    例等案件，經臺灣士林地方法院、臺灣基隆地方法院、臺灣
    宜蘭地方法院及原審先後判處如附表所示之刑，均經分別確
    定在案。檢察官聲請定其應執行之刑，核屬正當，並依刑事
    訴訟法第477條第1項，刑法第53條、第51條第5 款之規定，
    裁定受刑人甲○○應執行有期徒刑5年10月等語。
三、按法律上屬於自由裁量事項，尚非概無法律性之拘束，在法
    律上有其外部界限及內部界限。前者法律之具體規定，使法
    院得以具體選擇為適當裁判，此為自由裁量之外部界限。後
    者法院為自由裁量時，應考量法律之目的，法律秩序之理念
    所在，此為自由裁量之內部界限。法院為裁判時，二者均不
    得有所踰越。查本件抗告人即受刑人甲○○先後犯有如附表
    所示之施用毒品等罪，經附表所示之法院分別判處徒刑並均
    確定在案。臺灣板橋地方法院檢察署檢察官因而向原審法院
    聲請定其應執行之刑，經原審法院審核認聲請為正當，並衡
    酌抗告人所犯各罪性質，依上揭法條規定，定其應執行刑有
    期徒刑5年10月，係在各刑中之最長期8月以上，各刑合併之
    刑期6年7月以下，即合於法律一定之外部性界限，復未逾自
    由裁量之內部性界線（編號1至3部分曾經原審法院以97年度
    易字第3839號判決應執行有期徒刑1年；編號6至8 部分曾經
    臺灣宜蘭地方法院以98年度易字第197 號判決應執行有期徒
    刑1年5 月；編號9至14部分曾經原審以98年度易字第1131號
    判決應執行有期徒刑2年6月，分別獲有減少有期徒刑1月、3
    月、2 月之利益），於法並無不合。抗告意旨以本件定執行
    刑不符合刑法之公平原則、比例原則云云提起抗告，指摘原
    審裁定不當，為無理由，應予駁回。
據上論斷，應依刑事訴訟法第412條，裁定如主文。
中    華    民    國    99    年    5     月    24    日
                  刑事第三庭  審判長法  官  陳博志
                                    法  官  陳德民
                                    法  官  劉興浪
以上正本證明與原本無異。
不得再抗告。
                                    書記官  王詩涵
中    華    民    國    99    年    5     月    24    日

司法院資訊處製作；財團法人民間司法改革基金會備份。
